臺灣板橋地方法院刑事判決　　　　　　　96年度訴字第1029號
公　訴　人　臺灣板橋地方法院檢察署檢察官
被　　　告　甲○○
選任辯護人　舒建中律師
被　　　告　丙○○○
選任辯護人　張獻村律師
上列被告因違反槍砲彈藥刀械管制條例案件，經檢察官提起公訴
（九十六年度偵字第三一七六號），本院判決如下：
    主  文
一、甲○○未經許可，持有可發射子彈具有殺傷力之改造手槍，
    處有期徒刑參年，併科罰金新臺幣參萬元，罰金如易服勞役
    ，以新臺幣壹仟元折算壹日。扣案如附表編號一、二所示之
    物均沒收之。
二、丙○○○未經許可，寄藏可發射子彈具有殺傷力之改造手槍
    ，處有期徒刑壹年拾月，併科罰金新臺幣參萬元，罰金如易
    服勞役，以新臺幣壹仟元折算壹日。緩刑貳年，緩刑期內付
    保護管束。扣案如附表一、二所示之物均沒收之。
    事  實
一、甲○○明知可發射金屬或子彈具有殺傷力之改造手槍、子彈
    及槍枝之主要組成零件，係槍砲彈藥刀械管制條例所定之違
    禁物品，非經許可不得持有、寄藏，於民國九十五年間某日
    ，在其已故父親孔令瑜寄住之行政院退除役官兵輔導委員會
    板橋榮譽國民之家（下稱為榮民之家，位於臺北縣板橋市○
    ○路○段三二號）整理遺物時，發現如附表編號一所示具有
    殺傷力之改造手槍乙枝與如附表編號二所示之制式子彈十二
    顆後，其為預供自己經商遭遇麻煩時自衛之用，竟未依法向
    主管機關報繳而仍取回持有之。丙○○○係甲○○之友人，
    甲○○因欲至外地辦事，乃於九十六年一月二十二日某時，
    攜帶上開槍彈前往丙○○○所經營位於臺北縣永和市○○路
    二三六巷十二弄四號一樓之麵店內，委請丙○○○代為保管
    ，丙○○○雖明知非經中央主管機關許可，不得寄藏具有殺
    傷力之手槍及子彈，然因憂慮甲○○酒後可能會持該等槍彈
    滋生事端，為免發生憾事而仍同意甲○○之委託，收受由甲
    ○○所交付之如附表所示之槍彈，並將之藏置於上址店內。
    嗣丙○○○於九十六年一月二十五日凌晨三時四十分許，經
    甲○○通知而將上開槍彈攜至位於臺北縣永和市○○路三三
    ○號一樓之某飲食店內，欲行返還甲○○之際，適為警當場
    查獲，並扣得如附表所示之改造手槍乙枝與制式子彈十二顆
    等物。
二、案經臺北縣政府警察局永和分局移送臺灣板橋地方法院檢察
    署檢察官偵查起訴。
    理  由
一、犯罪事實之認定：
  (一)上揭未經許可而持有、受寄槍枝及子彈之犯罪事實與查獲過
    程，業據被告甲○○於警詢、偵查及本院審理中、被告丙○
    ○○於警詢及本院審理中均自白不諱在卷（被告丙○○○警
    詢中之自白參本院命法官助理依其警詢錄音帶製作逐字紀錄
    之勘驗報告，該勘驗報告經提示檢察官、被告丙○○○及其
    選任辯護人，對於勘驗報告內容之真正均無異議，並俱同意
    以之作為本件之證據方法，本院認該勘驗報告係法官助理承
    命而基於職務實際聽寫紀錄，並非兩造自行製作而提出，當
    無左袒或故為增刪之虞，且其內容復經兩造肯認為當時問答
    之內容，堪認係於特別可信之情況下所製作之文書，依刑事
    訴訟法第一百五十九條之四第三款之規定，得為證據），核
    與證人乙○○於警詢中所為關於被告丙○○○將如附表之槍
    彈攜至上開飲食店內之供述合致，復有扣案如附表編號一、
    二所示之物可資佐證，堪信被告二人前開自白應與事實相符
    。
  (二)又扣案槍枝及子彈經囑託內政部警政署刑事警察局鑑定結果
    如下：(一)附表編號一之槍枝，係由仿BERETTA 廠半自動手槍
    製造之槍枝換裝土造金屬槍管改造而成之改造手槍，可以單
    動方式擊發適用子彈，認具殺傷力；(二)附表編號二之子彈，
    係均係口徑九毫米之制式子彈，認均具殺傷力。上開鑑定結
    果，有內政部警政署刑事警察局九十六年二月十二日刑鑑字
    第○九六○○一七七九七號槍彈鑑驗書附卷可稽。
  (三)又被告甲○○既係因委託保管之原因而將上開槍彈交付丙○
    ○○，自非基於物權讓與之意思而為轉讓，而其對該等槍彈
    基於委任之民事法律關係，仍具有間接占有人之地位，並未
    完全喪失其支配管領之能力，是被告甲○○於九十六年一月
    十二日將扣案槍彈交予丙○○○後，其非法持有槍彈之行為
    自仍處於繼續之狀態，並未因此而告終了。
  (四)此外，復有被告甲○○所提出之榮民眷給與袋與榮民之家信
    封袋各乙件可為佐憑。綜上所述，本件事證已臻明確，被告
    二人如事實欄所載未經許可而持有、受寄具殺傷力之槍枝與
    制式子彈之犯行，已足認定，應予依法論科。
二、論罪科刑之法律適用：
  (一)核被告甲○○所為，係犯：(1)槍砲彈藥刀械管制條例第八條
    第四項之罪（未經許可持有其他可發射子彈具有殺傷力之槍
    枝部分）；(2)同條例第十二條第四項之罪（未經許可持有子
    彈部分）。被告丙○○○所為，係犯：(1)槍砲彈藥刀械管制
    條例第八條第四項之罪（未經許可寄藏其他可發射子彈具有
    殺傷力之槍枝部分）；(2)同條例第十二條第四項之罪（未經
    許可寄藏子彈部分）。被告二人俱以單一持有或寄藏行為，
    同時觸犯上開二罪名，均為想像競合犯，應各依刑法第五十
    五條之規定從其中較重之同條例第八條第四項之罪論處。又
    被告丙○○○平素以經營麵店惟生，且無任何犯罪紀錄, 此
    經被告丙○○○自陳在卷，並有臺灣高等法院被告前案紀錄
    表可稽，堪認其平素生活單純正常，本件係於被告甲○○要
    求代為被管扣案槍彈時，因恐被告甲○○酒後持以生事而造
    成嚴重後果，乃被動同意代為寄藏，已如前述，是其本件犯
    罪行為雖仍無可取，然其行為之動機尚稱良善，惡性甚微，
    以所犯非法寄藏改造槍枝罪之法定刑為三年以上、十年以下
    有期徒刑之情形而言，縱處以最低刑度，猶屬過苛，其犯罪
    情狀均尚堪憫恕，爰依第五十九條之規定酌減其刑。
  (二)爰審酌：被告二人前均無犯罪執行紀錄，有卷附臺灣高等法
    院被告前案紀錄表足稽，素行非劣；教育程度均為國民中學
    畢業（參被告警詢筆錄教育程度欄），智識能力並無較一般
    之人不足之情形；被告甲○○為備日後自衛之需而持有扣案
    槍彈，動機雖非惡劣，然仍有可訾，被告丙○○○為避免被
    告甲○○持以滋事而同意為之寄藏，其動機尚無可議之處；
    被告二人擅自持有、受寄持有槍彈之行為，亦造成社會安全
    潛在之危害，惟並未實際持為不法之用途，復於偵審中能自
    白犯行，犯後態度尚稱良好等一切情狀，分別量處如主文所
    示之刑，以資儆懲。又被告丙○○○前未曾受有期徒刑以上
    刑之宣告，有卷附之臺灣高等法院被告全國前案紀錄表乙紙
    可按，其偶罹刑典，經此起訴審判程序，當能知所警惕而信
    無再犯之虞，本院認所宣告之刑以暫不執行為適當，併依刑
    法第七十四條第一項第一款諭知緩刑二年，以啟自新。惟非
    法槍彈對社會流害至鉅，被告丙○○○明知於此而仍為本件
    犯行，雖動機可憫，然亦足見其欠缺正確法律觀念，本院依
    其所犯情節認有加以追蹤觀護之必要，併諭知於緩刑期內付
    保護管束，俾由地方法院檢察署之觀護人予以適當之督促，
    並發揮附條件緩刑制度之立意及避免短期自由刑執行所肇致
    之弊端，以觀後效。
  (三)扣案如附表編號一、二所示之改造手槍及制式子彈，均為違
    禁物，應依刑法第三十八條第一項第一款併予以宣告沒收。
據上論斷，應依刑事訴訟法第二百九十九條第一項前段，槍砲彈
藥刀械管制條例第八條第四項、第十二條第四項，刑法第十一條
前段、第五十五條、第五十九條、第四十二條第三項、第七十四
條第一項第一款、第九十三條第一項本文、第三十八條第一項第
一款，判決如主文。
本案經檢察官曾文鐘到庭執行職務。
中　　華　　民　　國　　96　　年　　7 　　月　　10　　日
                  刑事第十一庭  審判長法　官  侯志融
                                      法  官  張宏節
                                      法  官  楊博欽
以上正本證明與原本無異
如不服本判決應於送達後十日內向本院提出上訴狀
                                      書記官　李慈容
中　　華　　民　　國　　96　　年　　7 　　月　　10　　日
附錄本案論罪科刑法條全文：
槍砲彈藥刀械管制條例第八條
  未經許可，製造、販賣或運輸鋼筆槍、瓦斯槍、麻醉槍、獵槍
  或空氣槍者，處五年以上有期徒刑，併科新台幣一千萬元以下
  罰金。
  未經許可，轉讓、出租或出借前項所列槍枝者，處三年以上十
  年以下有期徒刑，併科新台幣七百萬元以下罰金。
  意圖供自己或他人犯罪之用，而犯前二項之罪者，處無期徒刑
  或七年以上有期徒刑，併科新台幣一千萬元以下罰金。
  未經許可，持有、寄藏或意圖販賣而陳列第一項所列槍枝者，
  處一年以上七年以下有期徒刑，併科新台幣七百萬元以下罰金
  。
  第一項至第三項之未遂犯罪之。
槍砲彈藥刀械管制條例第十二條
  未經許可，製造、販賣或運輸子彈者，處一年以上七年以下有
  期徒刑，併科新台幣五百萬元以下罰金。
  未經許可，轉讓、出租或出借子彈者，處六月以上五年以下有
  期徒刑，併科新台幣三百萬元以下罰金。
  意圖供自己或他人犯罪之用，而犯前二項之罪者，處三年以上
  十年以下有期徒刑，併科新台幣七百萬元以下罰金。
  未經許可，持有、寄藏或意圖販賣而陳列子彈者，處五年以下
  有期徒刑，併科新台幣三百萬元以下罰金。
  第一項至第三項之未遂犯罰之。
附表：
（扣案經鑑定具殺傷力之槍枝）
┌──┬───────────┬───┬────────┐
│編號│品                  名│數  量│管  制  編  號  │
├──┼───────────┼───┼────────┤
│ 一 │改造手槍（含彈匣乙個）│乙枝  │0000000000      │
├──┼───────────┼───┼────────┤
│ 二 │制式子彈              │十二顆│無              │
└──┴───────────┴───┴────────┘
